【裁判字號】    90,易,738
【裁判日期】    900510
【裁判案由】    毒品危害防制條例
【裁判全文】
臺灣高雄地方法院刑事判決                            九十年度易字第七三八號
    公  訴  人  臺灣高雄地方法院檢察署檢察官
    被      告  甲○○
右列被告因違反毒品危害防制條例案件，經檢察官提起公訴（九十年度毒偵字第六五
號），本院判決如左：
    主  文
甲○○連續施用第二級毒品，處有期徒刑肆月，如易科罰金，以參佰元折算壹日。扣
案之第二級毒品安非他命壹包（驗後毛重壹公克），沒收銷燬之。
    事  實
一、甲○○前因於民國八十九年間因施用第二級毒品安非他命案件，經臺灣臺中地方
    法院以八十九年度毒聲字第一六六二號裁定送觀察、勒戒後，認無繼續施用毒品
    之傾向，由臺灣臺中地方法院檢察署檢察官於八十九年三月二十四日以八十九年
    度毒偵字第二二三號為不起訴處分確定在案。猶不知悛悔，其明知安非他命係
    業經公告列為毒品危害防制條例第二條第二項之第二級毒品，不得非法持有、施
  用，詎仍未戒除施用毒品習性，於五年內復基於非法施用第二級毒品安非他命之
    概括犯意，於八十九年十二月十六日起至同年月二十一日止，連續在臺中縣龍井
    鄉某工寮內等處，施用第二級毒品安非他命二次。嗣於八十九年十二月二十三日
    十七時三十分許，為警在高雄市○○區○○路與鼎中路口當場查獲，並扣得其所
    有安非他命一包（驗後毛重一公克）。復經警採尿送驗結果呈甲基安非他命陽性
    反應。嗣經臺灣高雄地方法院檢察署檢察官聲請令入戒治處所施以強制戒治，而
    由本院以九十年毒聲字第四五六號裁定令入戒治處所，施以強制戒治一年。
二、案經高雄市政府警察局移送臺灣高雄地方法院檢察署檢察官偵查起訴。
    理  由
一、右揭犯罪事實，業據被告甲○○於迭於警訊及偵審中供承不諱，且被告被查獲當
    日經警採集尿液送高雄市政府衛生局以免疫學分析法與ＴＯＸＩ—ＬＡＢ方法檢
    驗結果，確呈甲基安非他命陽性反應，此有高雄市政府衛生局八十九年十二月三
    十日高衛試煙字第Ａ—三三號煙毒尿液檢驗成績書一紙附卷可稽，復扣案疑似
    安非他命之晶體（驗後毛重一公克）經送高雄醫學大學附設中和紀念醫院鑑驗結
    果確係甲基安非他命，此有高雄醫學大學附設中和紀念醫院九十年三月二十六日
    報告編號九三—二號檢驗報告一紙附卷可憑，足見被告之自白核與事實
    相符，自可採為論罪科刑之依據。被告前因施用第二級毒品安非他命案件，經臺
    灣臺中地方法院以八十九年度毒聲字第一六六二號裁定送觀察、勒戒後，認無繼
    續施用毒品之傾向，由臺灣臺中地方法院檢察署檢察官於八十九年三月二十四日
    以八十九年度毒偵字第二二三號為不起訴處分確定在案，此有不起訴處分書及
    臺灣高雄地方法院檢察署刑案資料查註紀錄表各一份附卷可參。綜上所述，足證
    被告確係於五年內再犯毒品危害防制條例第十條之罪，本件事證已臻明確，被告
    之犯行洵堪認定，應予應法論科。
二、核被告所為，係犯毒品危害防制條例第十條第二項之施用第二級毒品罪。被告持
    有第二級毒品安非他命後，進而施用，其持有之低度行為應被其施用之高度行為
    所吸收，不另論罪。被告先後二次施用第二級毒品安非他命之犯行，時間緊接，
    手段相同，均觸犯構成要件相同之罪，顯係分別基於概括犯意反覆為之，為連續
    犯，應依刑法第五十六條之規定，以一罪論，並加重其刑。爰審酌被告屢犯不改
    ，前因施用第二級毒品案件，經法院裁定送觀察、勒戒後，認無繼續施用毒品之
    傾向，嗣經臺灣臺中地方法院檢察署檢察官為不起訴處分確定後，復另行施用第
    二級毒品安非他命二次，顯見其意志不堅，缺乏勒戒動機，其施用毒品足以導致
    精神障礙、性格異常，甚至造成生命危險，戕害一己之身體健康，惟其犯後尚能
    坦承犯行、態度尚稱良好等一切情狀，量處如主文所示之刑，又被告於行為後，
    刑法第四十一條業經立法院於九十年一月四日修正為第四十一條第一項︰「犯最
    重本刑為五年以下有期徒刑之刑之罪，而受六個月以下有期徒刑或拘役之宣告，
    因身體、教育、職業、家庭之關係或其他正當事由，執行顯有困難者，得以一元
    以上三元以下折算一日，易科罰金。」，並經總統於九十年一月十日公布施行，
    將易科罰金之適用範圍擴大為最重本刑五年以下有期徒刑之罪，而易服勞役及期
    間、數罪併罰之定執行刑、緩刑及易以訓誡、易科罰金各事項，均應依新法〈最
    高法院二十四年七月民刑庭總會（二）意旨參照〉，本件被告行為後法律既有變
    更，雖其所犯之罪原在得易科罰金之適用範圍，仍應依刑法第二條第一項前段之
    規定，併諭知易科罰金之折算標準，以資懲儆。另扣案之第二級毒品安非他命一
    包（驗後毛重一公克），係被告所有，亦據被告供承在卷可按，應依毒品危害防
    制條例第十八條第一項前段規定，不問屬於犯人與否，宣告沒收併銷燬之。至鑑
    驗所耗損之毒品，既已滅失，爰不另為沒收銷燬之諭知，附此敘明。
據上論斷，應依刑事訴訟法第二百九十九條第一項前段、毒品危害防制條例第十條第
二項、第十八條第一項前段，刑法第十一條、第二條第一項前段、第五十六條、修正
後第四十一條第一項，罰金罰鍰提高標準條例第二條，判決如主文。
本案經檢察官王啟明到庭執行職務。
中      華      民      國    九十      年      五      月      十      日
                                臺灣高雄地方法院刑事第七庭
                                    審判長法  官    裕斗
                                          法  官    蔡正雄
                                          法  官    林家賢
右正本證明與原本無異。
如不服本判決，應於判決送達後十日內，向本院提出上訴狀。
                                          書記官    李忠霖
中      華      民      國    九十      年      五      月      十      日


司法院資訊處製作；財團法人民間司法改革基金會備份。
